臺灣高雄地方法院民事裁定
111年度消債更字第69號
聲　請　人　林菊珠　00000000000000000000000000000000000
00000000000000000000000000000000000000000000000000
上列當事人因消費者債務清理事件聲請更生，本院裁定如下：
    主  文
聲請人林菊珠自中華民國一一一年六月二十二日下午四時起開始
更生程序。
命司法事務官進行本件更生程序。
    理  由
一、聲請意旨略以：伊有不能清償債務情事，前向鼓山區調解委
    員會聲請調解債務清償方案，惟調解不成立。伊又未經法院
    裁定開始清算程序或宣告破產，爰聲請更生等語。
二、按債務人不能清償債務或有不能清償之虞者，得依本條例所
    定更生或清算程序，清理其債務；債務人無擔保或無優先權
    之本金及利息債務總額未逾新臺幣（下同）12,000,000元者
    ，於法院裁定開始清算程序或宣告破產前，得向法院聲請更
    生；法院開始更生程序之裁定，應載明其年、月、日、時，
    並即時發生效力；法院開始更生或清算程序後，得命司法事
    務官進行更生或清算程序，必要時得選任律師、會計師或其
    他適當之自然人或法人1人為監督人或管理人，消費者債務
    清理條例（下稱消債條例）第3條、第16條第1項、第42條第
    1項、第45條第1項分別定有明文。
三、經查：
  ㈠聲請人前向鼓山區調解委員會聲請調解債務清償方案，於110
    年5月5日調解不成立，聲請人於110年2月21日具狀聲請更生
    等情，有調解不成立證明書（卷第14頁）附卷可稽，堪信為
    真實。
  ㈡聲請人於108年度無申報所得，於109年度至110年度申報所得
    各為296,800元、288,000元，平均每月所得各為24,733元、
    24,000元（本裁定計算式均採元以下4捨5入），名下無財產
    ，有國泰人壽保單解約金2,828元；又聲請人於109年2月17
    日至8月5日於豐宴美食自助餐任職，申報薪資所得為172,80
    0元，109年8月6日至9月6日於豐凱企業社任餐廚人員，收入
    28,800元，109年9月7日至110年6月15日於藝萬企業社任餐
    廚計時工作人員，109年至110年申報薪資所得各為95,200元
    、120,000元，110年6月16日起於豐宴美食自助餐任計時工
    作人員，110年申報薪資所得為168,000元，111年1月至3月
    每月收入為16,500元，原每月領取租金補助3,200元，111年
    1月起調為每月領取3,600元，另於110年6月30日領取防疫紓
    困租金補助960元等情，有108年至109年綜合所得稅各類所
    得資料清單及財產歸屬資料清單（卷第15頁、第19至20頁）
    、110年稅務電子閘門財產所得調件明細表（卷第151頁）、
    財產及收入狀況說明書（卷第88至90頁）、債權人清冊（卷
    第91至94頁）、戶籍謄本（卷第28頁）、勞工保險被保險人
    投保資料表（卷第21頁）、個人商業保險查詢結果表（卷第
    108頁）、財團法人金融聯合徵信中心前置協商專用債權人
    清冊（卷第75至77頁）、信用報告（卷第78至85頁）、社會
    補助查詢表（卷第61至64頁）、租金補助查詢表（卷第60頁
    ）、勞動部勞工保險局函（卷第67頁）、勞動部勞動力發展
    署高屏澎東分署函（本案卷第66頁）、存簿暨交易明細（卷
    第16至17頁）、豐凱企業社函（卷第69頁）、豐宴美食自助
    餐函（卷第71頁）、在職薪資證明書（卷第22頁）、收入切
    結書（卷第86至87頁）、國泰人壽保險股份有限公司函（卷
    第115至116頁）等附卷可證。依聲請人上述工作、收入及財
    產情況，堪認以其於109年2月至111年3月平均每月收入（含
    領取之租金補助、防疫紓困租金補助）27,642元【計算式：
    （172,800＋28,800＋95,200＋120,000＋168,000＋16,500*3＋3,2
    00*23＋3,600*3＋960）÷26＝27,642】，核算其償債能力，較
    為妥適。
  ㈢關於聲請人必要生活費用部分，聲請人主張每月支出15,500
    元（包含每月房屋租金6,000元）乙情，並提出租賃契約（
    卷第23至24頁）、房租證明（卷第109頁）、聲請人111年5
    月5日陳報狀（卷第139頁）為證。按債務人必要生活費用，
    以最近1年衛生福利部或直轄市政府所公告當地區每人每月
    最低生活費1.2倍定之，清債條例第64條之2第1項定有明文
    。本院參酌衛福部社會司所公告111年度高雄市最低生活費
    為14,419元，1.2倍即17,303元，聲請人主張每月必要支出
    約15,500元，尚屬合理，應予採計。
  ㈣承上，聲請人平均每月收入27,642元，扣除個人必要支出15,
    500元後，剩餘12,142元，而聲請人目前負債總額為1,565,5
    65元（卷第91至94頁債權人清冊），扣除國泰人壽保單解約
    金後，以每月所餘逐年清償，至少須約11年【計算式：（1,
    565,565－2,828）÷12,142÷12≒11】始能清償完畢，應認其已
    不能清償債務。此外，聲請人無擔保或無優先權之債務總額
    未逾12,000,000元，且無消債條例第6條第3項、第8條或第4
    6條各款所定駁回更生聲請之事由存在。則聲請人聲請更生
    為有理由，應予准許，爰命司法事務官進行本件更生程序。
四、依消債條例第11條第1 項、第45條第1 項、第16條第1 項，
    裁定如主文。
中　　華　　民　　國　　111 　年　　6 　　月　　22　　日
              　　民事庭　　法　官　賴寶合
以上正本係照原本作成。
本裁定不得抗告。
中　　華　　民　　國　　111 　年　　6 　　月　　22　　日
  　                        書記官　胡美儀